臺灣屏東地方法院刑事判決　　　　　　　　　　　　　　九十四年度訴字第二五號
　　公　訴　人　臺灣屏東地方法院檢察署
　　被　　　告　地○○　男　二.
　　　　　　　　酉○○　男　二.
　　共　　　同
　　選任辯護人　李衍志　律師
右列被告因搶奪案件，經檢察官提起公訴（九十三年偵字第四六三九號、九十三年偵
字第五三七三號、九十三年偵字第五五九三號、九十三年偵字第五八八四號、九十三
年偵字第六０五四號）及同署檢察官移送併辦（九十四年度偵字第三一號），本院判
決如左：
         主  文
地○○、酉○○共同連續意圖為自己不法之所有，而搶奪他人之動產，各處有期徒刑
肆年。
    事  實
一、地○○、酉○○二人因缺錢而需款孔急，竟意圖為自己不法之所有，本於行使變
    造特種文書、搶奪財物及竊盜〔如後之第(十九)、〕之概括犯意聯絡，先由地○○
    向不知情之吳志傑佯稱載女友出遊需租車為由，於民國九十三年七月十五日十九
    時三十分許，在高雄市苓雅區○○○路八六七號，由吳志傑向黃福義所經營之國
    宮小客車租賃有限公司承租車牌號碼ＺＧ─九０一二號黑色自小客車供地○○使
    用；地○○復於九十三年九月七日在台北市某處向不知情之張煌鑫即其女友張斐
    萍之父借用其所有之車牌號碼：ＺＪ─三九００號銀色自小客車，其二人為遂行
    其搶奪行為，乃推由酉○○以地○○所購置之黑色貼紙將車牌號碼變造為ＺＪ─
    三九０八號後，再由地○○附載酉○○駕車上路尋找作案目標，對警方及監理機
    關主張其所懸掛之車號ＺＪ─三九０八號，足以生損害於公路監理機關對車牌管
    理之正確性及使ＺＪ─三九０八號車所有人遭受違規舉發或刑事訴追不測之危險
    ，其二人先後於：
  (一)九十三年八月十一日五時三十分許，由地○○駕駛租用之車牌號碼ＺＧ─九０一
    二號黑色自小客車附載酉○○，在高雄市○○區○○街與七賢一路路口，見亥○○騎乘機車附載子○○，亥○○、子○○二人均將皮包置於機車踏板上，地○○
    即將小客車駛近，由坐於右前座之酉○○打開車窗伸出手搶奪亥○○及子○○之
    皮包〔亥○○之ＣＨＡＮＥＬ廠牌皮包一只，內有亥○○之機車駕照、
    健保卡、現金新台幣（下同）三千元、行動電話一支（含0000000000
    號ＳＩＭ卡）。子○○之ＨＥＲＭＥＳ廠牌皮包一只，內有現金一千七百餘元、
    行動電話一支（含0000000000號ＳＩＭ卡）〕，得手後加速逃逸，現
    金由其二人平分花用，證件則丟棄於路旁。
  (二)九十三年八月二十七日一時許，由地○○駕駛租用之車牌號碼ＺＧ─九０一二號
    黑色自小客車附載酉○○，在高雄市三民區○○○路與自強路路口，見丑○○乘
    坐友人騎乘之機車後座，手提包掛於左手臂，地○○即將小客車駛近，由坐於右
    前座之酉○○打開車窗伸出手搶奪丑○○之黑色手提包〔內有丑○○之
    駕照、行照、郵局提款卡、白色ＯＫＷＡＰ行動電話一支約值四千元（含000
    0000000號ＳＩＭ卡）、現金二千餘元，共約值九千元〕，得手後加速逃
    逸，現金由其二人平分花用，證件則丟棄於路旁。
  (三)九十三年九月一日零時許，由地○○駕駛租用之車牌號碼ＺＧ─九０一二號黑色
    自小客車附載酉○○，在高雄市○○區○○路與中正路路口，見未○○與其友人
    徒步行走，皮包掛於左肩，地○○即將小客車駛近，由坐於右前座之酉○○打開
    車窗伸出手搶奪未○○之皮包〔內有行照、鑰匙零錢、ＧＰＬＵＳ廠牌，ＫＤ８
    ８２型行動電話一支（序號000000000000000）等物〕，得手後
    加速逃逸，現金由其二人平分花用，證件則丟棄於路旁。
  (四)九十三年九月一日二時四十分許，由地○○駕駛租用之車牌號碼ＺＧ─九０一二
    號黑色自小客車附載酉○○，在高雄市前鎮區○○○路與復興三路路口，見天○○徒步行走，左手提皮包，地○○即將小客車駛近，由坐於右前座之酉○○打開
    車窗伸出手搶奪天○○之香奈兒皮包〔內有天○○之
    、富邦、三信銀行信用卡各一張、郵局提款卡、現金約二千元、國際牌行動電話
    一支（含0000000000號ＳＩＭ卡）及另一支不詳廠牌行動電話一支（
    含0000000000號ＳＩＭ卡）。共約值六萬元〕，得手後加速逃逸，現
    金由其二人平分花用，所搶得之前述行動電話二支因摔破電話螢幕，而遭其二人
    連同證件丟棄。
  (五)九十三年九月二日一時四十五分許，由地○○駕駛租用之車牌號碼ＺＧ─九０一
    二號黑色自小客車附載酉○○，在高雄市○○區○○路與熱河一街口，見申○○
    乘坐友人騎乘之機車後座，皮包掛於左肩，地○○即將小客車駛近，由坐於右前
    座之酉○○打開車窗伸出手搶奪申○○之藍色皮包〔內有聯邦、花旗、台新、國
    泰、中國信託銀行信用卡，第一銀行金融卡、ＮＯＫＩＡ廠牌，６２２０型號行
    動電話一支約值八千元（含0000000000號ＳＩＭ卡）、現金三萬零五
    百元、駕照、行照、健保卡。共約值三萬八千五百元〕，得手後加速逃逸，現金
    由其二人平分花用，證件則丟棄於路旁。
  (六)九十三年九月三日十二時四十五分許，由地○○駕駛租用之車牌號碼ＺＧ─九０
    一二號黑色自小客車附載酉○○，在屏東市○○路十九號前，見宙○○乘坐其夫
    午○○騎乘之機車後座，皮包置於其二人中間，地○○即將小客車駛近，由坐於
    右前座之酉○○打開車窗伸出手搶奪宙○○之黑色手提包〔內有宙○○健保卡、
    玉山銀行信用卡一張、午○○所有ＢＥＮＱ廠牌，Ｃ８３０型行動電話一支（含
    0000000000號ＳＩＭ卡）、聯信、東企、上海、世華、誠泰銀行存摺
    各一本、台銀存摺二本、錀匙一串、現金二千元。共約值一萬一千元〕，得手後
    加速逃逸，所搶得之物品除現金二千元外，上述行動電話一支則於當日持往不知
    情之黃士展所經營位於高雄市新興區○○○路二號之良匠二手機交換中心變賣，
    變賣所得二千元均由其二人平分，其餘之物均遭地○○、酉○○二人棄置於屏東
    市興豐里某公園內。
  (七)九十三年九月三日二十三時許，由地○○駕駛租用之車牌號碼ＺＧ─九０一二號
    黑色自小客車附載酉○○，在高雄市○○區○○路與六合路路口，見卯○○徒步
    行走，皮包掛於左手腕，地○○即將小客車駛近，由坐於右前座之酉○○打開車
    窗伸出手搶奪卯○○之香奈兒皮包〔內有卯○○之
    、花旗、渣打銀行信用卡共四張，郵局、富邦銀行金融卡共二張、現金二萬元、
    鑰匙一串、ＮＯＫＩＡ廠牌，７２００型行動電話一支（序號00000000
    0000000號，含0000000000號ＳＩＭ卡）。共約值五萬元〕，
    得手後加速逃逸，所搶得上述行動電話一支則於九十三年九月九日持往黃士展所
    經營之良匠二手機交換中心變賣，變賣所得二千元均由其二人平分花用，現金由
    其二人平分花用，證件則丟棄於路旁。
  (八)九十三年九月二日或三日晚間，由地○○駕駛租用之車牌號碼ＺＧ─九０一二號
    黑色自小客車附載酉○○，在高雄市○○路與七賢路及愛河旁附近路段，見不詳
    姓名之女子徒步行走，手持皮包，地○○即將小客車駛近，由坐於右前座之酉○○打開車窗伸出手搶奪該女子之皮包〔內有三星牌Ｔ５０８型，紅色行動電話一
    支（序號000000000000000號，含不詳號碼之ＳＩＭ卡）現金六
    至七千元及證件一批〕，得手後加速逃逸，所搶得之物品除現金由其二人平分花
    用外，上述行動電話一支則持往黃士展所經營之良匠二手機交換中心變賣，變賣
    所得四千元均由其二人平分，其餘之物均遭地○○、酉○○二人棄置路旁。
  (九)九十三年九月二日至十二日間某日晚間，由地○○駕駛租用之車牌號碼ＺＧ─九
    ０一二號黑色自小客車附載酉○○，在高雄市○○路與七賢路及愛河旁附近路段
    ，見不詳姓名之女子徒步行走，手持皮包，地○○即將小客車駛近，由坐於右前
    座之酉○○打開車窗伸出手搶奪該女子之皮包〔女用皮包一只，內有西門子廠牌
    ，ＳＬ５５型紅白色行動電話一支（序號000000000000000，含
    不詳號碼之ＳＩＭ卡）、現金一至二百元及證件一批〕，得手後加速逃逸，將證
    件丟棄於路旁，並將所搶得之上述行動電話一支則持往黃士展所經營之良匠二手
    機交換中心變賣，變賣所得四千二百元連同所搶得之現金由其二人平分花用。
  (十)九十三年九月五日零時三十分許，由地○○駕駛租用之車牌號碼ＺＧ─九０一二
    號黑色自小客車附載酉○○，在高雄市三民區○○○路三０五號前，見癸○○乘
    坐友人騎乘之機車後座，背包掛於左肩，地○○即將小客車駛近，由坐於右前座
    之酉○○打開車窗伸出手搶奪癸○○之側背包〔內有癸○○之
    台新銀行提款卡、信用卡、現金六千餘元、ＳＯＮＹ廠牌數位相機一台、ＳＯＮ
    Ｙ廠牌ＭＤ隨身聽（含耳機、操作器）一組約值八千元、ＳＯＮＹＥＲＩＣＳＳ
    ＯＮ廠牌，Ｔ６１０型號行動電話一支約值七千九百元（序號00000000
    0000000，含0000000000號ＳＩＭ卡）〕，得手後加速逃逸，
    現金由其二人平分花用，證件則丟棄於路旁。
  (十一)九十三年九月五日二時許，由地○○駕駛租用之車牌號碼ＺＧ─九０一二號黑色
    自小客車附載酉○○，在高雄市前金區○○○路與自立路路口，見丙○○徒步行
    走，右手拿手提包，地○○即將小客車駛近，由坐於右前座之酉○○打開車窗伸
    出手搶奪丙○○之手提包〔內有現金六千元、中國信託金融卡及信用卡、富邦銀
    行提款卡、聯邦銀行金融卡各一張、丙○○及徐潁華
    型紅色行動電話一支（序號為0000000000000000號，含000
    0000000號ＳＩＭ卡），共約值一萬九千元〕，得手後加速逃逸，所搶得
    之現金六千元由其二人平分，而上述行動電話一支則持往黃士展所經之良匠二手
    機交換中心變賣，變賣所得四千五百元亦由其二人平分，現金由其二人平分花用
    ，證件則丟棄於路旁。
  (十二)九十三年九月上旬某日一時許，由地○○駕駛租用之車牌號碼ＺＧ─九０一二號
    黑色自小客車附載酉○○，在高雄市○○區○○路與明星街口，見丁○○徒步行
    走，皮包掛於左肩，地○○即將小客車駛近，由坐於右前座之酉○○打開車窗伸
    出手搶奪丁○○之手提包（內有現金八千元、提款卡、離婚證書、行動電話一支
    ），得手後加速逃逸，現金由其二人平分花用，證件則丟棄於路旁。
  (十三)九十三年九月八日零時二十分許，由地○○駕駛借用之車牌號碼ＺＪ─三九００
    號銀色自小客車附載酉○○，在台北市松山區○○○路○段一０八號前南下慢車
    道，見乙○○乘坐友人趙柏丞騎乘之機車後座，身上背有皮包，地○○即將小客
    車駛近，由坐於右前座之酉○○打開車窗伸出手搶奪乙○○之彩色條紋半月型皮
    包〔內有乙○○之
    行金融卡各一張，國際牌Ｘ７０型行動電話一支（含0000000000號Ｓ
    ＩＭ卡）、現金六百元及鑰匙一串〕，得手後加速逃逸，所搶得之上述行動電話
    二支則於九十三年九月十二日持往黃士展所經營之良匠二手機交換中心變賣，變
    賣所得七千元均由其二人平分，現金由其二人平分花用，證件則丟棄於路旁。
  (十四)九十三年九月八日零時三十五分許，由地○○駕駛借用之車牌號碼ＺＪ─三九０
    ０號銀色自小客車附載酉○○，在台北市松山區○○○路一０號前，見巳○○乘
    坐友人騎乘之機車後座，背包掛於左肩，地○○即將小客車駛近，由坐於右前座
    之酉○○打開車窗伸出手搶奪巳○○之紅色背包（內有巳○○之
    、中國農民銀行存摺、印鑑章及現金四千元。共約值四千元），得手後加速逃逸
    ，現金由其二人平分花用，證件則丟棄於路旁。
  (十五)九十三年九月八日三時四十分許，由地○○駕駛借用之車牌號碼ＺＪ─三九００
    號銀色自小客車附載酉○○，在台北市○○○路與承德路路口，見Ｗｌｉｍａ．
    ｇｒａｃｅ乘坐其男友戴立翔騎乘之機車後座，背包掛於左手，地○○即將小客
    車駛近，由坐於右前座之酉○○打開車窗伸出手搶奪Ｗｌｉｍａ．ｇｒａｃｅ之
    背包〔內有黑色花紋小皮包一只、現金一萬二千元、ＩＣ健保卡、居留證、NOKI
    A 廠牌，２１００型號行動電話一支（含0000000000號ＳＩＭ易付卡）〕，得手
    後加速逃逸，所搶得之現金及行動電話留下，其餘之物則丟棄於台北市○○○路
    接近延吉街路口旁。
  (十六)九十三年九月八日三時四十四分許，由地○○駕駛借用之車牌號碼ＺＪ─三九０
    ０號銀色自小客車附載酉○○，在台北市中山區○○○路與長春路路口，見甲○○乘坐其男友騎乘之機車後座，身上揹有側背包，地○○即將小客車駛近，由坐
    於右前座之酉○○打開車窗伸出手搶奪甲○○之ＧＵＣＣＩ牌黑色側背包〔內有
    甲○○之台灣身分證、
    第一銀行信用卡各一張，香港匯豐銀行金融卡一張、美金九百元、港幣二百元、
    新台幣三千餘元及ＧＰＬＵＳ廠牌之銀色行動電話一支（含000000000
    0號ＳＩＭ卡），得手後加速逃逸，現金由其二人平分花用，證件則丟棄於路旁
    。
  (十七)九十三年九月八日或九日晚間，由地○○駕駛租用之車牌號碼ＺＧ─九０一二號
    黑色自小客車附載酉○○，在高雄市○○路與七賢路及愛河旁附近路段，見不詳
    姓名之女子徒步行走，肩上背著皮包，地○○即將小客車駛近，由坐於右前座之
    酉○○打開車窗伸出手搶奪該女子之皮包〔內有摩托羅拉廠牌，Ｅ２６５型行動
    電話一支（序號00000000000000，內含不詳號碼之ＳＩＭ卡）、
    現金一至二千元及證件一批〕，得手後加速逃逸，所搶得之上述行動電話一支則
    持往黃士展所經營之良匠二手機交換中心變賣，變賣所得二千八百元均由其二人
    平分，現金由其二人平分花用，證件則丟棄於路旁。
  (十八)九十三年九月十一日二十三時十分許，由地○○駕駛租用之車牌號碼ＺＧ─九０
    一二號黑色自小客車附載酉○○，在高雄市○○區○○路與河東路路口，見宇○○徒步行走，手持皮包，地○○即將小客車駛近，由坐於右前座之酉○○打開車
    窗伸出手搶奪宇○○之ＬＶ牌小皮包（內有健保卡、聯邦、中國信託、匯豐、遠
    東銀行信用卡各一張、現金五千元），得手後加速逃逸，現金由其二人平分花用
    ，證件則丟棄於路旁。
  (十九)地○○、酉○○為掩人耳目，以遂行其等搶奪之犯行，於九十三年九月十二日二
    十三時許，在高雄市○鎮區○○路與復興路口公園內，由地○○把風，酉○○持
    原先置放於車牌號碼ＺＧ─九０一二號黑色自小客車內可對人身造成危害，客觀
    上具有危險性，可為兇器之十字型螺絲起子一把，竊取辛○○所有之車牌號碼Ｙ
    Ｑ─六六一一號自小客車之車牌一面。
  (二十)九十三年九月十三日零時十分許，由地○○駕駛租用之車牌號碼ＺＧ─九０一二
    號黑色自小客車附載酉○○，在高雄市○○路與三多路路口，見戌○○徒步行走
    ，手持皮包，地○○即將小客車駛近，由坐於右前座之酉○○打開車窗伸出手搶
    奪戌○○之花格子皮包〔內有戌○○之
    、金融卡三張、一萬二千元及行動電話二支（含0000000000、000
    0000000、0000000000號ＳＩＭ卡三張）〕，得手後加速逃逸
    ，現金由其二人平分花用，證件則丟棄於路旁。
  地○○、酉○○為掩人耳目，以遂行其等搶奪之犯行，於九十三年九月十四日十
    一時三十分許，在高雄縣鳳山市○○○路二巷十一弄巷道旁高速公路下，由地○○把風，酉○○持原先置放於車牌號碼ＺＧ─九０一二號黑色自小客車內可對人
    身造成危害，客觀上具有危險性，可為兇器之十字型螺絲起子一把，竊取庚○○
    所有之車牌號碼Ｐ二─六三六０號自小客車之車牌一面，並將該車牌懸掛於地○○所租用之車牌號碼ＺＧ─九０一二號黑色自小客車後車牌之位置。
  九十三年九月十四日十二時八分許，由地○○駕駛租用之車牌號碼ＺＧ─九０一
    二號黑色自小客車附載酉○○，在屏東市○○路一００之二號前，見吳焦芳乘坐
    其男友葉高甫騎乘之機車後座，左手持皮包，地○○即將小客車駛近，由坐於右
    前座之酉○○打開車窗伸出手搶奪吳焦芳之皮包〔內有富邦、中國信託、誠泰銀
    行信用卡，台新、萬泰、中國信託銀行現金卡，郵局、誠泰、華南、世華銀行之
    金融卡，己○○、葉高甫、葉金發之
    支（三星廠牌，ＳＧ１０００型一支值六千元，含0000000000號ＳＩ
    Ｍ卡、ＡＰＬＵＳＡ１８８型一支值六千元含0000000000號ＳＩＭ卡
    ）及現金一千四百元〕，得手後加速逃逸，所搶得之上述行動電話二支則擬持往
    黃士展所經營之良匠二手機交換中心變賣，而證件則丟棄於路旁。
  九十三年九月十四日十二時三十分許，由地○○駕駛租用之車牌號碼ＺＧ─九０
    一二號黑色自小客車附載酉○○，在屏東市○○路與信義陸路口，見寅○○徒步
    行走，手提包掛於左肩，地○○即將小客車駛近，由坐於右前座之酉○○打開車
    窗伸出手搶奪寅○○之黑色手提包（內有行動電話、現金一千元），惟因該手提
    包帶子斷裂，使該手提包掉落地面，酉○○乃未得手。
  九十三年九月十四日十二時四十分許，由地○○駕駛租用之車牌號碼ＺＧ─九０
    一二號黑色自小客車附載酉○○，在屏東市○○路五二八號前，見壬○○徒步行
    走，手提包掛於左肩，地○○即將小客車駛近，由坐於右前座之酉○○打開車窗
    伸出手搶奪壬○○之手提包〔內有壬○○之
    銀行信用卡各一張，郵局提款卡一張、印章一枚、行動電話ＳＩＭ卡（0000
    000000、0000000000、0000000000號）等三張、駕
    照一張、現金五千四百元、黃金戒指一枚、萬泰銀行現金卡一張及機車行照一張
    。共約值一萬元〕，得手後加速逃逸，所搶得之機車行照、汽車駕駛執照及萬泰
    銀行現金卡一張則遭丟棄。嗣為警循線於九十三年九月十四日十二時四十分許，
    在屏東市○○街口查獲，並扣得宙○○所有現金二千元、己○○所有三星牌ＳＧ
    １０００型、ＡＰＬＵＳＡ一八八型行動電話機具各一支及現金一千四百元（已
    發還）、壬○○所有皮包一只、
    張（已發還），車牌號碼Ｐ二─六三六○號車牌一面（已發還庚○○）；且帶同
    警方人員於高雄市○鎮區○○街七三七巷三二號之二之酉○○住處起出丙○○所
    有ＢＵＲＢＥＲＲＹ廠牌花格子女用手提袋一只（已發還），至位於高雄市○○○路二號之「良匠二手機」交換中心起出已變賣如附表編號一至編號六所示行動
    電話機具六支，至地○○與張斐萍同居位於高雄市前鎮區○○○路二五二號十五
    樓之十住處，起出ＬＶ小皮包二只、ＬＶ名片夾二只、ＢＵＲＥＥＲＲＹ皮包一
    只、香奈兒皮包一只、ＢＵＲＥＥＲＲＹ手提包一只、ＨＥＲＭＥＳ手提包一只
    、數位相機一台、數位相機記憶卡、電池及名片夾（其中皮包三只已分別發還亥
    ○○、張淑淋及宇○○）及自黃福義經營國宮小客車租賃有限公司處，扣得ＳＯ
    ＮＹ廠牌ＭＤ隨身聽（含耳機、操作器，已發還）。
二、案經台北市政府警察局中山分局、松山分局報請臺灣台北地方法院檢察署及台北
    市政府警察局大同分局報請台灣士林地方法院檢察署呈請臺灣高等法院檢察署令
    轉臺灣屏東地方法院檢察署及屏東縣警察局屏東分局、高雄市政府警察局三民第
    一分局、新興分局、苓雅分局、前鎮分局報請臺灣屏東地方法院檢察署檢察官偵
    查起訴及移送併辦。
    理  由
一、右開事實，業據被告地○○、酉○○二人於警偵訊時及本院審理時坦白承認，其
    二人所供亦相符合，核與被害人宙○○、丙○○、吳焦芳、寅○○、壬○○、癸○○、丑○○、申○○、甲○○、乙○○、亥○○、子○○、丁○○、宇○○、
    戌○○、卯○○、未○○、天○○、Ｗｌｉｍａ．ｇｒａｃｅ及巳○○等人於警
    訊中指訴遭搶及被害人辛○○、庚○○於警訊指訴車牌遭竊之情節相符，且經證
    人即國宮小客車租賃有限公司負責人黃福義於警偵訊時證述被告地○○確曾與吳
    志傑向其承租車牌號碼ＺＧ─九０一二號黑色自小客車等情明確（見九十三年九
    月十四日警訊筆錄、臺灣屏東地方法院檢察署九十三年偵字第五三七三號偵查卷
    宗第四八頁、第四九頁），而被告二人持如附表所示七支手機至其所經營之良匠
    二手機交換中心出售之事實復據證人即良匠二手機交換中心負責人黃士展於警偵
    訊中證述明確（見九十三年九月十四日警訊筆錄、臺灣屏東地方法院檢察署九十
    三年偵字第五五九三號偵查卷宗第十一頁至第十三頁），且經證人張煌鑫、張斐
    萍於警偵訊中證述被告地○○向證人張煌鑫借用車牌號碼：ＺＪ─三九００號銀
    色自小客車等情無訛（見臺灣屏東地方法院檢察署九十三年偵字第四六三九號偵
    查卷宗第二三０頁至第二三三頁、九十三年偵字第五三七三號偵查卷宗第五十頁
    至第五十二頁），並有贓物保領結六紙、贓物認領保管單一紙、贓物認領保管收
    據三紙、贓物認領保管條二紙、國宮小客車租賃有限公司租賃契約書一紙、讓渡
    切結書一紙、及照片五十四幀附卷可證，被告二人之自白與事實相符，應堪採信
    ，本件事證明確，被告二人之犯行均堪認定。
二、按汽車牌照為公路監理機關所發給表示可駕車上路之許可憑證，被告將其中一個
    號碼變更，自屬變造行為，其變造後，駕車上路，在公路上行駛，對警方（如巡
    邏員警、路上或路口設置之照相機器等）主張該牌照為真實性，其顯已達行使之
    程度，故核其二人行使變造車牌之行為，係犯刑法第二百十六條、第二百十二條
    行使變造特種文書罪（最高法院六十四年第三次刑庭會議決議內容參照），其低
    度之變造行為為高度之行使行為所吸收，不另論罪。次按被告二人持以行竊之十
    字型螺絲起子，至為尖硬，可對人身造成危害，客觀上具有危險性，自屬兇器之
    一種，被告二人持之竊取車牌之行為，係犯第三百二十一條第一項第三款攜帶兇
    器之加重竊盜罪。又被告二人搶奪被害人宙○○、丙○○、吳焦芳、壬○○、癸○○、丑○○、申○○、甲○○、乙○○、亥○○、子○○、丁○○、宇○○、
    戌○○、卯○○、未○○、天○○、Ｗｌｉｍａ．ｇｒａｃｅ及巳○○等人財物
    之行為，係犯刑法第三百二十五條第一項之搶奪既遂罪，其等搶奪寅○○財物未
    遂之行為，則係犯刑法第三百二十五條第一項、第三項之搶奪未遂罪。被告二人
    就行使變造特種文書、攜帶兇器竊盜及搶奪之犯行，皆有犯意聯絡及行為分擔，
    均為共同正犯。被告二人同時將亥○○、子○○之財物一併搶走，其所搶奪者，
    雖屬二人之財物，但非其所能知悉，不發生數罪問題，仍應論以單純之一罪（最
    高法院二十九年上字第一四０三號判例參照）。被告二人先後二次攜帶兇器竊盜
    及二十二次搶奪行為，均時間緊接，所犯罪名均相同，顯均係基於概括犯意為之
    ，皆為連續犯，應各依刑法第五十六條之規定，分別論以攜帶兇器竊盜罪及搶奪
    既遂之一罪，並均加重其刑。又被告行使變造特種文書行為及竊取車牌行為，目
    的均在於行搶，故三罪間，具方法結果之牽連關係，為牽連犯，應依刑法第五十
    五條之規定，應從較重之搶奪既遂罪處斷。另檢察官以九十四年度偵字第三一號
    移送併案意旨書指稱被告二人搶奪被害人卯○○、乙○○、甲○○等人財物之犯
    行，與本件起訴被告二人搶奪罪部分，有連續犯之裁判上一罪關係，應併案審理
    等語，惟被告二人搶奪被害人卯○○、乙○○、甲○○等人財物之犯行，已在原
    起訴範圍之內，自無刑事訴訟法第二百六十七條之問題，併此敘明。爰審酌被告
    並無不良素行、犯罪動機、目的、下手搶奪機車騎士及行人，極易使他人跌倒受
    傷，下手行搶高達二十餘次，所得財物亦多，惡性重大，惟念及其等年輕思慮欠
    周，並無前科及犯後坦承犯行，有所悔意等一切情狀，並斟酌公訴人之求刑，分
    別量處如主文所示之刑。至公訴人雖求處有期徒刑三年六月，惟其等作案次數高
    達二十餘次，嚴重破壞社會治安，因此求刑有期徒刑三年六月，顯然過低，仍以
    量處主文所示之刑為宜。被告二人持以行竊車牌之十字型螺絲起子一把原係置於
    所租用之車牌號碼ＺＧ─九０一二號黑色自小客車內，非被告二人所有，業據其
    等供明在卷，爰不併為沒收之諭知，併予敘明。
三、公訴意旨另以：被告地○○、酉○○分別於(一)九十三年九月六日二時許，由地○○駕駛租用之車牌號碼ＺＧ─九０一二號黑色自小客車附載酉○○，在高雄市○○區○○路與民生路路口，見戊○○徒步行走，皮包掛於左手背上，地○○即將
    小客車駛近，由坐於右前座之酉○○打開車窗伸出手搶奪戊○○之手提皮包（內
    有現金八千元及入台證一張），得手後加速逃逸。(二)九十三年九月六日二十二時
    許，由地○○駕駛租用之車牌號碼ＺＧ─九０一二號黑色自小客車附載酉○○，
    在高雄市○○區○○路與明星街口，見辰○○徒步行走，皮包掛於左肩，地○○
    即將小客車駛近，由坐於右前座之酉○○打開車窗伸出手搶奪辰○○之手提皮包
    （內有現金二萬元、辰○○之
    ），得手後加速逃逸。因認被告二人關於搶奪戊○○、辰○○財物部分，另涉犯
    同法第三百二十五條第一項之普通搶奪罪嫌。惟按犯罪事實應依證據認定之，無
    證據不得認定犯罪事實，刑事訴訟法第一百五十四條第二項定有明文。公訴人認
    被告二人涉有此部分搶奪罪嫌，無非以被害人戊○○、辰○○於警詢中之之指述
    及被告於警偵訊中之自白為論據。被告二人於本院審理時堅決否認有此部分搶奪
    之犯行，均辯稱：沒有行搶戊○○、辰○○之財物等語。經查，本件被告二人於
    高雄市作案之方式為由被告地○○駕駛租用之車牌號碼ＺＧ─九０一二號黑色自
    小客車附載酉○○，在高雄市區行搶騎乘機車或徒步之婦女等情，已據被告二人
    供承明確。然被害人戊○○指稱行搶者所駕駛之自小客車為銀色或白色，被害人
    辰○○則指稱行搶者所駕駛之自小客車為白色，明顯與被告地○○所駕駛之黑色
    自小客車之顏色不同，且黑色與銀色或白色差距甚大，應無誤認之可能，況被害
    人戊○○、辰○○又均未指出搶匪之其他特徵，又警方未查獲上開被害人遭搶之
    證物，自不能僅以被告地○○、酉○○於警偵訊之自白及被害人有瑕疵之指訴，
    遽認其有上開犯行，何況被告二人已對其餘二十餘次搶奪犯行坦白承認，自無對
    此部分巧飾之必要，被告二人所辯，應堪採信。此外復無其他證據可資證明被告
    二人有上開犯行，被告二人此部分犯罪即屬不能證明。惟公訴人認其等此部分與
    前揭搶奪罪部分，具有連續犯之裁判上一罪關係，爰不另為無罪之諭知。
據上論斷，應依刑事訴訟法第二百九十九條，刑法第二十八條、第五十六條、第二百
十二條、第二百十六條、第三百二十一條第一項第三款、第三百二十五條第一項、第
五十五條，罰金罰鍰提高標準條例第一條前段，判決如主文。
本案經檢察官黃莉琄到庭執行職務。
中　　　華　　　民　　　國　　九十四　　年　　　三　　　月　　 十六 　　日
                                      臺灣屏東地方法院刑事第二庭
                                          審判長法  官  黃國永
                                                法  官  蘇碧珠
                                                法  官  余德正
右正本證明與原本無異。
如不服本判決應於收受本判決送達後十日內向本院提出上訴書狀，其未敘述上訴理由
者，並得於提起上訴後十日內向本院補提理由書狀（均須按他造當事人之人數附繕本
 ）「切勿逕送上級法院」
                                                書記官  潘美碧
中　　　華　　　民　　　國　　九十四　　年　　　三　　　月　　 十六 　　日
附錄論罪科刑法條：
刑法第二百一十二條
偽造、變造護照、旅券、免許證、特許證及關於品行、能力服務或其他相類之證書、
介紹書，足以生損害於公眾或他人者，處一年以下有期徒刑、拘役或三百元以下罰金
。
刑法第二百一十六條
行使第二百十條至第二百十五條之文書者，依偽造、變造文書或登載不實事項或使登
載不實事項之規定處斷。
刑法第三百二十一條
犯竊盜罪而有左列情形之一者，處六月以上、五年以下有期徒刑：
一  於夜間侵入住宅或有人居住之建築物、船艦或隱匿其內而犯之者。
二  毀越門扇、牆垣或其他安全設備而犯之者。
三  攜帶兇器而犯之者。
四  結夥三人以上而犯之者。
五  乘火災、水災或其他災害之際而犯之者。
六  在車站或埠頭而犯之者。
前項之未遂犯罰之。
刑法第三百二十五條第一項
意圖為自己或第三人不法之所有，而搶奪他人之動產者，處六月以上五年以下有期徒
刑。
附表：
┌───┬─────┬──────┬──────┬──────┐
│編  號│ 所 有 人 │行動電話型號│行動電話門號│行動電話序號│
├───┼─────┼──────┼──────┼──────┤
│  一  │ 午○○   │ＢＥＮＱ廠牌│０９３２８８│不詳        │
│      │          │Ｃ８３０型  │１０１５號  │            │
├───┼─────┼──────┼──────┼──────┤
│  二  │ 卯○○   │ＮＯＫＩＡ廠│０９２９３９│３５３３６３│
│      │          │牌７２００型│７３９２號  │００２２８０│
│      │          │            │            │２８２號    │
├───┼─────┼──────┼──────┼──────┤
│  三  │ 丙○○   │ＶＫ５２０型│０９２５９３│３５３３１９│
│      │          │            │９３５５號  │６０００５３│
│      │          │            │            │７２９９號  │
├───┼─────┼──────┼──────┼──────┤
│  四  │ 不詳     │三星牌Ｔ５０│不詳        │３５４３０９│
│      │          │８型        │            │８９０４０２│
│      │          │            │            │６５４號    │
├───┼─────┼──────┼──────┼──────┤
│  五  │ 不詳     │西門子廠牌Ｓ│不詳        │３５２４８９│
│      │          │Ｌ５５型    │            │０９８２１６│
│      │          │            │            │６１５號    │
├───┼─────┼──────┼──────┼──────┤
│  六  │ 不詳     │摩托羅拉廠牌│不詳        │３５１８７５│
│      │          │Ｅ２６５型  │            │００２００６│
│      │          │            │            │６３號      │
├───┼─────┼──────┼──────┼──────┤
│  七  │ 乙○○   │國際牌Ｘ７０│０９１８４０│不詳        │
│      │          │型          │５６６５號  │            │
└───┴─────┴──────┴──────┴──────┘
